【裁判字號】    90,易,713
【裁判日期】    900530
【裁判案由】    贓物
【裁判全文】
臺灣彰化地方法院刑事判決                            九十年度易字第七一三號
    公  訴  人  臺灣彰化地方法院檢察署檢察官
    被      告  乙○○
右列被告因贓物案件，經檢察官提起公訴（九十年度偵緝字第一一九號），本院判決
如左：
    主  文
乙○○收受贓物，處有期徒刑參月，如易科罰金，以參佰元折算壹日。
    事  實
一、乙○○前因竊盜案件，甫經台灣彰化地方法院於民國八十九年十二月四日判處有
    期徒刑五月，緩刑二年，緩刑期內付保護管束確定。詎仍不知悛悔，明知其向年
    籍姓名不詳之男子「陳立旻」（音譯）借用之未懸掛五九七—七三五號（已繳銷
    ）車牌之自小貨車（查係甲○○所有，於八十九年十一月間在彰化縣田中鎮○○
    路四二號前失竊）係來歷不明之盜贓物，竟於八十九年十二月三日，在彰化縣田
    尾鄉○○路附近，向「陳立旻」借用，予以收受，以供代步使用；詎同日乙○○
    駕駛該車行駛於富農路時，因拋錨之故，乃將該車停置於富農路旁。嗣九十年一
    月九日凌晨一時許，乙○○再至該處試圖發動時，為警當場查獲。
二、案經彰化縣警察局田中分局報告臺灣彰化地方法院檢察署檢察官偵查起訴。
    理  由
一、訊據被告乙○○固坦承於上揭時、地向「陳立旻」借用該車之事實，惟矢口否認
    有何收受贓物犯行，辯稱: 「陳立旻」告訴伊該車是向其朋友借的云云；惟查，
    未懸掛五九七—七三五號車牌之自小貨車係甲○○所有，於八十九年十一月間，
    在彰化縣田中鎮○○路四二號前失竊等情，業經被害人甲○○於警訊、偵訊中供
    述屬實，並有汽車買賣合約書、汽車新領牌照登記書、車輛竊盜及贓物認領保管
    單各一紙附卷可佐，該車確為失竊之贓車無訛；復查，被告於偵查中供承：「（
    此部車是否你竊的？）不是，是陳立明竊的，陳立明跟我說此車子是他跟朋友借
    的。」、「（你說是向朋友借的，是否表示偷的？）他曾說開的時候不要被他的
    朋友遇到，否則會被打。」（均見該署九十年度偵緝字第一一九號卷九十年四月
    二十七日偵訊筆錄），足見被告向「陳立旻」借車時，應已知該車為來路不明之
    贓車；被告贓物犯行應堪認定。
二、核被告所為，係犯刑法第三百四十九條第一項之收受贓物罪。爰酌被告犯罪之動
    機、目的、手段、所生之危害、該贓車之價值及犯罪後之態度等一切情狀，量處
    如主文所示之刑，並諭知易科罰金之折算標準。扣案之鑰匙一支，業經被告於偵
    查中供陳，係借車時「陳立旻」所一併交付，既無證據證明係被告所有，本院不
    諭知沒收。
據上論斷，應依刑事訴訟法第二百九十九條第一項前段，刑法第三百四十九條第一項
、第四十一條，罰金罰鍰提高標準條例第一條前段、第二條，判決如主文。
中    華    民    國     九十     年       五        月     三十        日
                                臺灣彰化地方法院刑事第一庭
                                    法      官  吳  俊  螢
右正本證明與原本無異。
如不服本判決，應於送達後十日內向本院提出上訴狀(須附繕本)。
告訴人或被害人對於判決如有不服具備理由請求檢察官上訴者，其上訴期間之計算係
以檢察官收受判決正本之日期為準。
                                    法院書記官  莊  素  美
中    華    民    國     九十     年       五        月     三十一      日
刑法第三百四十九條
收受贓物者，處三年以下有期徒刑、拘役或五百元以下罰金。
搬運、寄藏、故買贓物或為牙保者，處五年以下有期徒刑、拘役或科或併科一千元以
下罰金。
因贓物變得之財物，以贓物論。


司法院資訊處製作；財團法人民間司法改革基金會備份。
